【裁判字號】    98,訴,309
【裁判日期】    980818
【裁判案由】    違反毒品危害防制條例
【裁判全文】
臺灣花蓮地方法院刑事判決               98年度訴字第309號
公  訴  人  臺灣花蓮地方法院檢察署檢察官
被      告  甲○○
                      1號
                    （另案於臺灣花蓮看守所羈押中）
上列被告因違反毒品危害防制條例案件，經檢察官提起公訴（98
年度毒偵字第294號）及移送併辦（98年度毒偵字第370號），本
院判決如下：
    主  文
甲○○施用第一級毒品，累犯，處有期徒刑捌月；又施用第二級
毒品，累犯，處有期徒刑陸月，扣案第二級毒品甲基安非他命參
包（含袋重參點柒公克）、甲基安非他命殘渣袋肆個沒收銷燬之
，扣案玻璃球參個、吸管參支、吸食器壹組及噴燈壹個沒收之。
應執行有期徒刑壹年，扣案第二級毒品甲基安非他命參包（含袋
重參點柒公克）、甲基安非他命殘渣袋肆個沒收銷燬之，扣案玻
璃球參個、吸管參支、吸食器壹組及噴燈壹個沒收之。
    事  實
一、甲○○前因施用毒品案件，經本院於民國89年11月20日裁定
    送觀察、勒戒後，認無繼續施用毒品之傾向，於90年3月1日
    釋放出所，又因施用毒品案件，經本院裁定令入戒治處所施
    以強制戒治，於91年7月2日因停止其處分而出監，嗣又因毒
    品、妨害自由、竊盜等罪，分別經本院以90年度訴字第 300
    號刑事判決，臺灣臺東地方法院以92年度簡字第 9號刑事簡
    易判決及臺灣高等法院花蓮分院以90年度上易字第 206號刑
    事判決分別判處有期徒刑8月、7月、3月、2年10月確定，嗣
    經臺灣臺東地方法院96年度聲減字第 237號裁定減刑並定應
    執行刑為有期徒刑3年5月確定，甫於96年12月27日縮刑期滿
    執行完畢。詎仍不知悔改，分別基於施用第一級、第二級毒
    品之犯意，於98年5月30日17時許，在花蓮縣吉安鄉○○路○
    段 298號3樓303室居所內，將第二級毒品甲基安非他命放入
    玻璃球燒烤之方式，施用甲基安非他命1次；另於98年5月31
    日上午 9時許，在上揭居所內，將第一級毒品海洛因摻入香
    煙點燃之方式，施用海洛因1次。嗣於同年5月31日18時45分
    許，在上址為警查獲，並扣得其持有供己施用之甲基安非他
    命3包（含袋重3.7公克）、甲基安非他命殘渣袋 4個，及其
    所有供己施用甲基安非他命所用之玻璃球3個、吸管3支、吸
    食器1組及噴燈1個，並經其同意採尿送驗，呈安非他命類及
    嗎啡陽性反應，因而查獲上情。
二、案經花蓮縣警察局花蓮分局報請臺灣花蓮地方法院檢察署檢
    察官偵查起訴及移送併辦。
    理  由
一、上揭事實，業據被告甲○○於警詢、偵查中及本院審理時坦
    承不諱，並有慈濟大學濫用藥物檢驗中心檢驗總表、毒品尿
    液檢體採集送驗紀錄表各1份及扣案之甲基安非他命3包（含
    袋重3.7公克）、甲基安非他命殘渣袋4個、玻璃球 3個、吸
    管3支、吸食器1組、噴燈1 個在卷可稽，足證被告自白與事
    實相符，堪信真實。查被告本次施用毒品之犯罪時間雖距前
    次強制戒治釋放出所達5年以上，然其於5年內已再犯施用毒
    品案件，並分別經本院判處徒刑確定，顯見其再犯率甚高，
    原實施之觀察、勒戒、強制戒治已無法收其實效，揆諸最高
    法院95年第7次刑事庭會議決議意旨，已不合於「5年後再犯
    」之規定，本件事證明確，應依法論科。
二、按海洛因係毒品危害防制條例第2條第2項第 1款所稱之第一
    級毒品；甲基安非他命係毒品危害防制條例第2條第2項第 1
    款所稱之第二級毒品。核被告所為，係犯毒品危害防制條例
    第10條第1項之施用第一級毒品罪及同法第10條第2項之施用
    第二級毒品罪。被告施用前後持有海洛因及甲基安非他命之
    低度行為，應為施用海洛因及甲基安非他命之高度行為所吸
    收，不另論罪。其所犯上開 2罪，犯意各別，行為不同，應
    予分論併罰。又被告有事實欄所示之前科及執行紀錄，有臺
    灣高等法院被告前案紀錄表1份在卷可參，其於5年以內故意
    再犯本件有期徒刑以上之二罪，均為累犯，應依刑法第47條
    第 1項規定加重其刑。移送併辦部分，經查係同一事實案件
    ，依法應由本院併予審理，附此敘明。爰審酌被告之前科紀
    錄、其犯罪之動機、手段、施用毒品係對自己身體之殘害，
    及其犯罪後坦承犯行之態度等一切情狀，分別量處如主文所
    示之刑，並定其應執行刑，以示懲儆。
三、扣案甲基安非他命3包（含袋重3.7公克）及甲基安非他命殘
    渣袋4個為第二級毒品，應依毒品危害防制條例第18條第1項
    前段沒收銷燬之。另扣案玻璃球3個、吸管3支、吸食器 1組
    ，均係被告所有且供己施用甲基安非他命所用之器具，而噴
    燈亦係被告所有而用以製作吸食器之物，業經被告陳明在卷
    ，是上開物品均為被告所有而供其施用甲基安非他命所用之
    物，自應依刑法第38條第1項第2款之規定，宣告沒收。
據上論斷，應依刑事訴訟法第299條第1項前段，毒品危害防制條
例第10條第1項、第2項、第18條第1項前段，刑法第11 條前段、
第47條第1項、第38條第1項第2款、第51條第5款，判決如主文。
本案經檢察官吳文正到庭執行職務。
中    華    民    國    98    年    8     月    18    日
                  刑事第一庭    審判長法  官  張健河
                                      法  官  蕭一弘
                                      法  官  魏俊明
以上正本證明與原本無異。
如不服本判決應於收受送達後10日內向本院提出上訴書狀，並應
敘述具體理由。其未敘述上訴理由者，應於上訴期間屆滿後20日
內向本院補提理由書 (均須按他造當事人之人數附繕本)「 切勿
逕送上級法院」。
中    華    民    國    98    年    8     月    18    日
                                      書記官
附錄本判決論罪之法律條文：
毒品危害防制條例第10條：
施用第一級毒品者，處 6 月以上 5 年以下有期徒刑。
施用第二級毒品者，處 3 年以下有期徒刑。


司法院資訊處製作；財團法人民間司法改革基金會備份。
